最高法院刑事裁定　　　　　　　　　　111年度台抗字第163號
再 抗告 人　黃鵬榮 
 
上列再抗告人因偽造有價證券等罪定應執行刑案件，不服臺灣高
等法院中華民國110 年11月30日駁回其抗告之裁定（110 年度抗
字第1880號），提起再抗告，本院裁定如下：
    主  文
再抗告駁回。
    理  由  
一、按刑法第53條及第54條應依同法第51條第5 款至第7 款之規
    定，定其應執行之刑者，由該案犯罪事實最後判決之法院之
    檢察官，聲請法院裁定之；前項定其應執行之刑者，受刑人
    或其法定代理人、配偶，亦得請求前項檢察官聲請之，刑事
    訴訟法第477 條第1 項後段（第1 項前段關於刑法第48條部
    分，業經民國108 年2 月2 日公布之司法院釋字第775 號解
    釋宣告違憲立即失效）、第2 項定有明文。是應併合處罰之
    數罪定應執行刑之聲請，除有中華民國九十六年罪犯減刑條
    例（下稱減刑條例）第8 條第3 項所定「依本條例應減刑之
    數罪，經二以上法院裁判確定者，得由一檢察官或應減刑之
    人犯合併向其中一裁判法院聲請裁定之」情形，得由受刑人
    直接向法院聲請外，其餘均應僅限於犯罪事實最後判決法院
    之「檢察官」，始得為之。準此，受刑人僅得請求該管檢察
    官向法院聲請定其應執行之刑，不能逕向法院聲請定其應執
    行之刑。
二、本件原裁定以：㈠、再抗告人黃鵬榮因犯①、偽造有價證券
    等案件，經原審法院以102 年度上更一字第73號判決判處有
    期徒刑4 年，並由本院以103 年度台上字第3115號判決上訴
    駁回確定；②、傷害案件，經臺灣桃園地方法院以102 年度
    桃簡字第2071號判決判處有期徒刑3 月，並經同院以103 年
    度簡上字第219 號判決上訴駁回確定，請求第一審法院就上
    開2 案合併定其應執行刑，因與前揭規定不合，從而第一審
    法院就此部分裁定駁回，並無違誤。抗告意旨就此部分僅泛
    稱「違反司法院規定」，顯非有據。㈡、另再抗告人於第一
    審時就臺灣桃園地方檢察署110 年1 月27日桃檢俊丑109 執
    助2471字第0000000000號函（將再抗告人之聲請移轉至臺灣
    新竹地方檢察署辦理），及臺灣新竹地方檢察署110 年9 月
    16日竹檢永執典110 執聲他1073字第0000000000號函（否准
    再抗告人請求將上開①、②所示2 案向法院聲請合併定應執
    行刑之聲請）聲明異議部分，因第一審法院漏未就此部分裁
    定，屬再抗告人得否聲請第一審法院補充裁定之問題，尚非
    原審法院所得審酌，從而再抗告人關於此部分之指摘，應有
    誤會，因而駁回再抗告人在原審之抗告。經核於法尚無違誤
    。再抗告意旨並未具體指摘原裁定有何違法或不當之處，仍
    憑其個人主觀意見，重執其於原審之抗告意旨，洵非可採，
    應予駁回。再抗告人就其依刑事訴訟法第484 條規定對檢察
    官執行聲明異議部分，既未經第一審或原審裁定，本院無從
    審酌，應由再抗告人請求第一審法院補行裁定，始為正途，
    附此敘明。
據上論結，應依刑事訴訟法第412 條，裁定如主文。
中    華    民    國   111    年    1     月    27    日
                  刑事第四庭審判長法  官  林  立  華  
                                  法  官  林  瑞  斌  
                                  法  官  王  敏  慧  
                                  法  官  李  麗  珠  
                                  法  官  謝  靜  恒  
本件正本證明與原本無異
                                  書記官         
中    華    民    國   111    年    2     月    7     日